

```{r setup, include=FALSE}


```



```{r cars}

---
title: "Práctica completa en R"
author: "Tu Nombre"
date: "2025-09-18"
output: html_document
---

```{r}
# =====================================================
# SESIÓN 1 — Operadores y funciones básicas
# =====================================================

# Operadores lógicos
print("Operadores lógicos:")
print(17 < 5)
print(17 > 5)
print(17 <= 5)
print(17 >= 5)
print(17 != 5)
print(17 == 5)

# Operadores aritméticos
print("Operadores aritméticos:")
print(17 + 5)
print(17 - 5)
print(17 * 5)
print(17 / 5)
print(17 ^ 5)
print(17 %/% 5)   # división entera
print(17 %% 5)    # módulo

# Logaritmos y exponenciales
print("Logaritmos y exponenciales:")
print(log(1))
print(log(12))
print(log(12, base = 2))
print(exp(12))
print(exp(1))

# Funciones trigonométricas
print("Trigonometría (radianes):")
print(sin(pi/4))       # √2/2
print(cos(pi/3))       # 1/2
print(tan(pi/6))       # 1/√3

print("Ejemplo en grados (45°):")
print(sin(45 * pi / 180))

# funciones inversas
print(asin(0.96))
print(acos(0.97))
print(atan(0.45))

# Otras funciones útiles
print("Otras funciones:")
print(abs(-34))
print(sqrt(8))
print(floor(1.56))
print(ceiling(1.56))
print(max(4,7,2,12))
print(min(4,7,2,12))
print(sign(-45))

# Ejercicios de práctica
print("Ejercicio 1:")
res1 <- cos(pi/6 + pi/2) + exp(1)^2
print(res1)

print("Ejercicio 2:")
res2 <- cos(pi/6 + pi/2) + exp(1)^2 * log(5) + acos(1/sqrt(2))
print(res2)

print("Fracciones y formato:")
print("a) 1/7")
print(1/7)

print("b) options(digits=3); 1/7")
options(digits = 3); print(1/7)

print("c) options(digits=6); 1/7")
options(digits = 6); print(1/7)

print("d) round(67.45)")
print(round(67.45))

print("e) round(75.324568,2)")
print(round(75.324568, 2))

print("f) options(digits=7)")
options(digits = 7); print("digits restaurados a 7")

print("g) signif(56.345458234234,2)")
print(signif(56.345458234234, 2))

print("h) signif(56.345458234234)")
print(signif(56.345458234234))

print("i) exp(-30)")
print(exp(-30))

print("j) options(scipen=999) para evitar notación científica")
options(scipen = 999); print("scipen puesto a 999")

print("k) exp(-30) (ahora sin notación científica si corresponde)")
print(exp(-30))

print("l) options(scipen=0) (volver a comportamiento por defecto)")
options(scipen = 0); print("scipen restaurado a 0")

options(digits = 7) # restaurar por seguridad


# =====================================================
# SESIÓN 2 — Variables, impresión y limpieza
# =====================================================

print("Constantes:")
e <- exp(1)
print(paste("e =", e))
x <- 0.034
x0 <- e^(2 * x)
print(paste("x =", x))
print(paste("x0 =", x0))

# Concatenar / pegar expresiones
txt <- "El valor de x0 es:"
cat(txt, x0, "\n")
print(paste(txt, x0))
print(paste0(txt, x0))

# Asignación e impresión
x0 <- 1
x1 <- x0 - pi * x0 + 1
print(x1)

# Listado y limpieza
print("Objetos actuales:")
print(ls())
print("Eliminando todos los objetos temporales...")
rm(list = ls())
print("Lista después de rm():")
print(ls())

# Recreamos
e <- exp(1)
x0 <- 1
x1 <- x0 - pi * x0 + 1
cat("Recreadas: x0 =", x0, " x1 =", x1, "\n")


# =====================================================
# SESIÓN 3 — Funciones y gráficas
# =====================================================

fun1 <- function(x, a, b, h, k) {
  res <- a + b * cos(h * x + k)
  return(res)
}

Discriminante <- function(a, b, c) {
  res <- b^2 - 4 * a * c
  return(res)
}

print("fun1(2,1,3,2,0.5) =")
print(fun1(2,1,3,2,0.5))
print("Discriminante(1,5,6) =")
print(Discriminante(1,5,6))

# Gráfica
fun2 <- function(x, h, k) {
  (1 / h) * sin(k * x)
}
f2 <- fun2(1:100, 2, 3)
plot(f2, type = "l", col = "red", lwd = 2,
     main = "Gráfico de la función f2",
     xlab = "índice (x)",
     ylab = "f(x) = (1/h) * sin(k*x)")


# =====================================================
# SESIÓN 4 — Vectores, tablas y matrices
# =====================================================

tel <- c("a", "b", "c")
set.seed(42)
muestra <- sample(tel, 15, TRUE)
print("Muestra ordenada:")
print(sort(muestra))
print("Tabla de frecuencias:")
print(table(muestra))

t <- table(muestra)
barplot(t, col = rainbow(length(t)), main = "Frecuencia de símbolos")

# Vectores
X1 <- c(1.2, 1.5, 1.9, 1.1); print(X1)
X2 <- 1:20; print(X2)
X3 <- seq(20, 1, by = -0.1); print(head(X3, 10))
X4 <- seq(1, 20, by = 0.1); print(length(X4))

n1 <- length(X1); n2 <- length(X2); n3 <- length(X3); n4 <- length(X4)
print(c(n1, n2, n3, n4))

# Números aleatorios
set.seed(123)
x <- runif(100, -3.3, 3.3); print(head(x, 10))
x_small <- runif(20, -1, 1); print(x_small)
xx <- 100 - x_small; print(xx)

# Matrices
M <- matrix(1:12, nrow = 3, byrow = TRUE)
print("Matriz M:"); print(M)
print("Transpuesta:"); print(t(M))
print("Sumas por fila:"); print(rowSums(M))
print("Sumas por columna:"); print(colSums(M))

```

## Including Plots

You can also embed plots, for example:

```{r pressure, echo=FALSE}
plot(pressure)
```

Note that the `echo = FALSE` parameter was added to the code chunk to prevent printing of the R code that generated the plot.
